臺灣高等法院臺中分院刑事裁定　　　　 100年度抗字第1006號
抗　告　人
即　被　告　方文祥
上列抗告人即被告因偽造文書等案件，不服臺灣彰化地方法院中
華民國100年11月14日所為延長羈押裁定（100年度訴字第1048號
），提起抗告，本院裁定如下:
    主  文
抗告駁回。
    理  由
一、抗告意旨略謂：
  (一)抗告人即被告（以下簡稱被告）方文祥於偵審中均坦承犯行
    ，有悔意且無再犯之虞。而集團成員雖有多名成員未到案，
    然該成員皆由同案被告黃冠仁聯絡，同案被告黃冠仁已經羈
    押，被告方文祥如有與其他成員之聯絡方式，怎可能已認罪
    而不供出其他共犯以減刑之理，況同案被告陳裕仁也符合裁
    定之理由，何以陳裕仁得交保，又原裁定謂：被告自承尚有
    被害人受詐騙未經起訴，惟被告並未為上開自承。再者被告
    方文祥前並無類此行為，原裁定對被告方文祥為預防性羈押
    ，顯屬理由不備，被告對於100年度聲字1073、1074號之裁
    定有提出抗告，何以遲無下文等語，提起抗告，請求撤銷原
    裁定。
二、按被告有繼續羈押之必要者，得於期間未滿前，經法院依刑
    事訴訟法第101條或第101條之1之規定訊問被告後，以裁定
    延長之。刑事訴訟法第108條第1項但書定有明文。從而被告
    經法官訊問後，認為犯罪嫌疑重大，而有刑事訴訟法第101
    條第1項各款情形之一，非予羈押，顯難進行追訴、審判或
    執行者，得羈押之；上開情形仍然存在，有繼續羈押之必要
    者，自得依法裁定延長羈押。而羈押被告之目的，其本質在
    於確保訴訟程序得以順利進行，或為確保證據之存在與真實
    ，或為確保嗣後刑罰之執行，而對被告所實施剝奪其人身自
    由之強制處分。被告有無羈押之必要，法院僅須審查被告犯
    罪嫌疑是否重大、有無羈押原因、以及有無賴羈押以保全偵
    審或執行之必要，由法院就具體個案情節予以斟酌決定，如
    就客觀情事觀察，法院許可羈押之裁定或延長羈押之裁定，
    在目的與手段間之衡量並無明顯違反比例原則情形，即無違
    法或不當可言。至於執行羈押後有無繼續之必要，仍許由法
    院斟酌訴訟進行程度及其他一切情事而為認定（參照最高法
    院46年度臺抗字第6號判例），此乃法律所賦予法院之職權
    。且刑事訴訟法第101條第1項所規定「犯罪嫌疑重大」，此
    項實質要件之關鍵在於「嫌疑」重大，而非「犯罪」重大，
    蓋嫌疑重大者，係指有具體事由足以令人相信被告可能涉嫌
    其被指控之犯罪，與認定犯罪事實所依憑之證據須達無合理
    懷疑之程度，尚屬有別，故法院決定羈押與否，自毋庸確切
    認定被告有罪，僅須檢察官出示之證據，足使法院相信被告
    極有可能涉及被訴犯罪嫌疑之心證程度即屬已足。因此，被
    告實際是否成立犯罪，乃本案審判程序時，實體上應予判斷
    之問題，並非法院裁定是否羈押或應否准許延長羈押或具保
    停止羈押或撤銷羈押之審查要件。
三、原裁定以：
(一)、被告方文祥因偽造文書等案件，前經臺灣彰化地方法院於10
    0年8月19日訊問後，認其犯罪嫌重大，且有事實認有刑事訴
    訟法第101條第1項第1款、第2款、第101條之1第1項第7款之
    情形，而有羈押之必要，故裁定自是日起執行羈押並禁止接
    見、通信在案。嗣被告方文祥於臺灣彰化地方法院準備程序
    中均坦承犯行，並經臺灣彰化地方法院合議庭裁定由受命法
    官獨任行簡式審判程序，而於100年10月19日辯論終結，並
    於同日解除禁止接見、通信，嗣於100年10月31日均經臺灣
    彰化地方法院判處應執行有期徒刑3年6月在案。
(二)、茲臺灣彰化地方法院以羈押期間即將屆滿，經訊問被告方文
    祥後，認被告方文祥為警查獲攔檢時駕車加速衝撞逃逸，均
    有事實足認有逃亡之虞；而被告方文祥加入該詐騙集團後，
    除於短短10日內為本案多件詐欺取財犯行外，同案被告朱名
    彥並自承尚有詐騙其餘被害人之案件未被起訴（原審卷第
    257頁反面），且業經查獲案件之詐騙金額均屬龐大，而被
    告方文祥參與詐欺集團之多名成員均未到案，且該詐騙集團
    之犯罪手法並不複雜，卻能牟取暴利，如予以釋放，被告方
    文祥均即可能再次參與該詐欺集團犯案，依其犯罪態樣，被
    告方文祥均確有反覆實施詐欺犯行之虞。是被告方文祥原羈
    押之原因依然存在被告方文祥仍有繼續羈之必要，應自100
    年11月19日起延長羈押2月等語。
四、經查：本件被告方文祥業已自承犯罪，且與同案被告朱名彥
    等自白情節相符，被告方文祥犯罪嫌疑自屬重大，又本案確
    尚有多名成員未到案，被告方文祥既為本集團成員之1員，
    同案被告朱名彥亦自承：尚有詐騙其餘被害人之案件未被起
    訴（原審卷第257頁反面），且業經查獲案件之詐騙金額龐
    大，則被告方文祥參與詐欺集團之多名成員均未到案，且該
    詐騙集團之犯罪手法並不複雜，卻能牟取暴利，被告方文祥
    如經釋放即可能再次參與該詐欺集團犯案，再者，被告方文
    祥遭查獲時更與朱名彥駕車衝撞加速逃逸，顯有逃亡之虞，
    足證本件被告方文祥羈押原因依然存在。職是之故，本件上
    述羈押之原因既仍存在，原審所為延長羈押之裁定，核屬允
    當，無違比例原則，抗告意旨以前詞指摘原裁定不當，難認
    有理由，其抗告應予駁回。
五、另原裁定係就被告方文祥與同案被告朱名彥一併為延長羈押
    裁定，是原裁定雖謂：自承尚有詐騙其餘被害人之案件未被
    起訴等語，然查原裁定所載第257頁筆錄係指同案被告朱名
    彥自承尚有詐騙其餘被害人之案件未被起訴等語，而非被告
    方文祥所自承，原審因合併裁定，至未分別載明係被告方文
    祥或同案被告朱名彥所自承，至有誤會，然不影響延長羈押
    原因之存在。又同案被告陳裕仁何以得交保，屬該案承審合
    議庭裁量之事項，尚非本院所得審酌，尚無從執同案被告陳
    裕仁得交保，認定本件被告方文祥延長羈押原因消滅。雖抗
    告意旨又謂被告就100年度聲字1073號、第1074號裁定有提
    出抗告，但遲無下文等語，惟查原裁定卷內不僅無100年度
    聲字1073號、第1074號裁定，且100年度聲字1073號、第107
    4號裁定之抗告亦與本件延長羈押裁定無關，更非本合議庭
    承辦案件，宜由抗告人自行向抗告法院承辦合議庭查明，附
    此敘明。
六、據上論斷，應依刑事訴訟法第412條，裁定如主文。
中    華    民    國   100    年    11    月    25    日
            刑事第一庭    審判長法  官  李  璋  鵬
                                法  官  劉  榮  服
                                法  官  胡  忠  文
以上正本證明與原本無異。
不得再抗告。
                                書記官  廖  家  莉
中    華    民    國   100    年    11    月    25    日